【裁判字號】    99,毒抗,199
【裁判日期】    990706
【裁判案由】    毒品危害防制條例
【裁判全文】
臺灣高等法院刑事裁定                99年度毒抗字第199號
抗  告  人
即  被  告    甲○○
上列抗告人因毒品危害防制條例案件，不服臺灣板橋地方法院99
年度毒聲字第778號，中華民國99年5月28日裁定（聲請案號：臺
灣板橋地方法院檢察署99年度聲觀字第674號），提起抗告，本
院裁定如下：
    主  文
抗告駁回。
    理  由
一、原裁定意旨略以：被告甲○○於99年4月11日11時許，在臺
    北縣永和市○○街某處，施用第二級毒品甲基安非他命，於
    同日17時45分許，在其居所臺北縣永和市○○路5號2樓為警
    查獲，並扣得吸食器1組、電子磅秤1臺、分裝袋10個等物。
    經採尿液送請臺灣檢驗科技股份有限公司以酵素免疫分析法
    初驗及氣相層析質譜分析法複驗檢驗結果，均呈安非他命暨
    甲基安非他命陽性反應，此有該公司99年4月29日出具之濫
    用藥物檢驗報告及臺北縣政府警察局中和第二分局毒品犯罪
    嫌疑人姓名代號對照表各1件在卷可稽。被告上開所採尿液
    送驗結果既有安非他命類之陽性反應，且該結果係以氣相層
    析質譜儀法進行確認，已足排除偽陽性反應之可能，顯見被
    告在經警採尿前回溯4日內之某時點，確曾有施用毒品甲基
    安非他命之犯行。上開事實業據被告於警詢及偵查中自白不
    諱，且經前開證據補強，經核與事實相符，復有供施用甲基
    安非他命所用之吸食器1組、電子磅秤1臺、分裝袋10個扣案
    足資佐證。被告施用第二級毒品甲基安非他命之犯行，應堪
    認定。被告前因施用毒品案件，經裁定送觀察、勒戒後，認
    無繼續施用毒品之傾向，於90年9月28日觀察勒戒執行完畢
    釋放出所，嗣於5年後再為本件犯行，其施用第二級毒品甲
    基安非他命之犯行業已逾5年，爰依毒品危害防制條例第20
    條第3項、第1項規定，裁定被告送勒戒處所觀察、勒戒等語
    。
二、本件抗告意旨略以：伊自94年10月9日起即任職於台業保全
    股份有限公司，從基層保全員做起，至今已升至保全主任之
    職，此時若遭送觀察、勒戒，工作必然不保，4年多之努力
    將一夕全無。再者，伊家境清寒，除有年邁母親須人奉養，
    尚有罹患憂鬱症無法工作之姊姊須伊細心照顧，以免其心情
    抑鬱而了結生命。伊之工作收入係家中唯一經濟來源，若遭
    送觀察、勒戒，家中經濟將頓失所依。伊此次純因熬夜工作
    與壓力沈重始吸食甲基安非他命，絕無長期吸食毒品之習慣
    。伊對此次行為深感懊悔，懇請鈞院撤銷原裁定，使伊得以
    其他方案代替原觀察、勒戒處分，為此提起抗告云云。
三、經查：本件上開事實業經抗告人即被告於警詢及偵查中坦承
    無訛，且其尿液檢體經送請臺灣檢驗科技股份有限公司鑑定
    結果，確呈安非他命類陽性反應，有該公司出具之濫用藥物
    檢驗報告及臺北縣政府警察局中和第二分局毒品犯罪嫌疑人
    姓名代號對照表各1紙在卷可稽，並有扣得吸食器1組、電子
    磅秤1臺、分裝袋10個等物足資佐證。被告施用第二級毒品
    甲基安非他命之行為，事證至臻明確，足堪認定。原審依據
    毒品危害防制條例第20條第1項、第3項及觀察勒戒處分執行
    條例第3條第1項，裁定被告應送勒戒處所觀察、勒戒，經核
    並無違誤。被告以其家境清寒，母親無人奉養，姊姊又患有
    憂鬱症須賴伊工作照顧等情為由，空言指摘原裁定不當，難
    認有理由，本件抗告應予駁回。
據上論斷，應依刑事訴訟法第412條，裁定如主文。
中    華    民    國    99    年    7     月    6     日
                  刑事第四庭審判長法  官  陳筱珮
                                  法  官  邱滋杉
                                  法  官  孫惠琳
以上正本證明與原本無異。
不得抗告。
                                  書記官  林敬傑
中    華    民    國    99    年    7     月    7     日

司法院資訊處製作；財團法人民間司法改革基金會備份。
